臺灣新竹地方法院民事裁定
111年度勞執字第15號
聲  請  人  張宇揚  
相  對  人  劉瑞鳳  

上列當事人間勞資爭議准予強制執行事件，本院裁定如下：
    主  文
一、新竹縣政府勞工處委託社團法人新竹縣勞資關係協會指派調
    解人於民國110年11月10日調解成立，相對人應給付聲請人
    新臺幣陸萬元之調解內容，准予強制執行。
二、聲請人其餘聲請駁回。
    理  由
一、按勞資爭議經調解成立或仲裁者，依其內容當事人一方負私
    法上給付之義務，而不履行其義務時，他方當事人得向該管
    法院聲請裁定強制執行並暫免繳裁判費，勞資爭議處理法第
    59條第1項前段定有明文。次按，直轄市或縣(市)主管機關
    受理調解之申請，應依申請人之請求，以(一)指派調解人。
    (二)組成勞資爭議調解委員會之方式之一進行調解，亦為勞
    資爭議處理法第11條第1項所明定。
二、本件聲請意旨略以：聲請人與訴外人弘進電子股份有限公司
    （下稱：弘進電子公司）間勞資爭議，於民國110年11月10
    日經新竹縣政府委託社團法人新竹縣勞資關係協會指派調解
    人進行調解。因弘進電子公司表示公司已被迫關廠，無力償
    還聲請人新臺幣（下同）6萬元薪資款項，希望改成相對人
    即原弘進電子公司董事長劉瑞鳳私人欠款，於6個月後即111
    年6月30日付清，故雙方合意由相對人於111年6月30日前付
    清積欠聲請人之工資6萬元而成立調解，並經相對人開立借
    據為憑。詎相對人未依上開調解內容履行其給付義務，爰依
    勞資爭議處理法第59條第1項規定，聲請裁定就相對人應給
    付聲請人之75,453元准予強制執行等語。
三、經查，聲請人上開主張之事實，業據其提出勞資爭議調解紀
    錄、借據影本為證，並經本院依職權調取弘進電子公司之公
    司基本資料附卷可稽，核與聲請人主張情節相符，足見聲請
    人上開主張，要非無據。從而，兩造既於勞資爭議調解程序
    中達成：「經調處後雙方合意積欠工資...張宇揚60,000元
    ，訂於111年6月30日前付清。由原董事長劉瑞鳳開立3張借
    據為憑」之結論，則相對人即應依調解成立內容履行其給付
    義務，惟其迄未給付，揆之上開規定，聲請人聲請裁定於6
    萬元之範圍內准予強制執行，應予准許。至逾此範圍之聲請
    ，未據聲請人提出相對人關於此部分金額願意支付之任何陳
    述與證據資料，自難認其聲請有據而予准許，爰依勞資爭議
    處理法第59條第1項，裁定如主文所示。
中　　華　　民　　國　　111 　年　　7 　　月　　12　　日
                    勞動法庭    法　官　王佳惠
以上正本係照原本作成。
如對本裁定抗告須於裁定送達後10日內向本院提出抗告狀，並繳
納抗告費新臺幣1,000元
中　　華　　民　　國　　111 　年　　7 　　月　　12　　日
                                書記官　黃伊婕